臺灣臺北地方法院刑事判決       
111年度審易字第1640號
第1938號
公  訴  人  臺灣臺北地方檢察署檢察官
被      告  鄭仲傑



上列被告因竊盜案件，經檢察官提起公訴（111年度偵字第19330
、19821、19908、20708、20746、22352號）及追加起訴（111年
度偵字第23787、25744號），被告於準備程序中就被訴事實為有
罪之陳述，經本院告以簡式審判程序之旨，並聽取當事人之意見
後，裁定改行簡式審判程序，並判決如下：
    主      文
鄭仲傑犯如附表編號一至十一所示之罪，各處如附表編號一至十
一所示之刑。有期徒刑不得易科罰金部分，應執行有期徒刑壹年
陸月；有期徒刑得易科罰金部分，應執行有期徒刑壹年貳月，如
易科罰金，以新臺幣壹仟元折算壹日；拘役部分應執行拘役壹佰
日，如易科罰金，以新臺幣壹仟元折算壹日。
扣案供犯罪所用之T型扳手壹支沒收；未扣案如附表編號一、二
、五、六、八至十一應沒收之犯罪所得欄所示之物均沒收，於全
部或一部不能沒收或不宜執行沒收時，追徵其價額。
    事實及理由
一、按簡式審判程序之證據調查，不受第159條第1項之限制，刑
    事訴訟法第273條之2定有明文，是於行簡式審判程序之案件
    ，被告以外之人於審判外之陳述，除有其他不得做為證據之
    法定事由外，應認具有證據能力，合先敘明。
二、本件犯罪事實及證據，除：
㈠、起訴書犯罪事實欄一、⑴第1行至第2行「毀越牆垣，進入新北
    市新店區央北二路跟中山路口波爾多二樓接待中心」補充更
    正為「以徒手破壞位於新北市新店區央北二路跟中山路口『
    波爾多2』建案接待中心樣品屋木板牆之方式，進入前開接待
    中心」；起訴書犯罪事實欄一、⑵第2行至第3行「竊取徐陟
    峰所管領IPHONE6PLUS行動電話1支、撲滿1個內有零錢約新
    臺幣(下同)1,500元」補充為「持現場所取得、可供兇器使
    用之剪刀1把，撬開前開銷售中心櫃臺抽屜及置物櫃，竊取
    徐陟峰所管領、放置於抽屜內之iPhone6PLUS行動電話1支及
    放置於櫃子上之撲滿1個（內有零錢新臺幣《下同》1,500元）
    」；起訴書犯罪事實欄一、⑶第2行、第5行「T字鎖」均更正
    為「開鎖工具（T型扳手，頭已磨平）」、第3行「搜刮」更
    正為「搜尋」；起訴書犯罪事實欄一、⑸補充更正為「於111
    年5月19日凌晨1時26分許，在臺北市○○區○○街000巷○○鄰○○○
    路000巷00號），以不明工具開啟門鎖之方式，進入阮麗英
    停放路邊、車牌號碼00-0000號之自用小貨車，並接續徒手
    竊取該車旁阮麗英所開設之水果攤位內之現金700元及芒果
    一箱（價值700元），得手後離去現場。」；起訴書犯罪事
    實欄一、⑹第1行至第2行「毀越窗戶，進入台北市○○區○○路○
    段000巷00號1樓」補充為「以徒手搖晃、使窗框鬆脫損壞後
    開啟窗戶並攀越之方式，進入臺北市○○區○○路0段000巷00號
    1樓（供卓士鈞辦公室之用，非屬住宅）」；
㈡、追加起訴書犯罪事實欄一、⑷第1行「凌晨4時50分許」更正為
    「凌晨3時55分許」、第2行「板手」更正為「扳手」、第3
    行「雞排10餘片、馬蹄條、盛裝之鐵盤」補充更正為「雞排
    10片、馬蹄條1份及盛裝前開物品之鐵盤1個」；追加起訴書
    犯罪事實欄一、⑸第2行「板手」更正為「扳手」、第4行「
    、門鎖1個」更正刪除；
　　證據部分補充被告鄭仲傑於本院準備程序及審理中之自白外
    ，均引用如附件所示起訴書、追加起訴書之記載。
三、核被告如附表編號一所為，係犯刑法第321條第1項第2款之
    毀越牆垣竊盜罪；如附表編號二所為，係犯刑法第321條第1
    項第3款、第2款之攜帶兇器踰越窗戶竊盜罪；如附表編號三
    所為，係犯刑法第321條第2項、第1項第3款之攜帶兇器竊盜
    未遂罪；如附表編號四、五、八、九所為，均係犯刑法第32
    0條第1項之竊盜罪；如附表編號六所為，係犯刑法第321條
    第1項第2款之毀越窗戶竊盜罪；如附表編號七所為，係犯刑
    法第321條第2項、第1項第2款之踰越窗戶竊盜未遂罪；如附
    表編號十、十一所為，均係犯刑法第321條第1項第3款之攜
    帶兇器竊盜罪。就附表編號二之部分，被告踰越窗戶進入湯
    泉美景銷售中心後，係持現場的剪刀撬開抽屜及櫃子，業據
    被告供承在卷（見本院卷第90頁），核與證人徐陟峰證述相
    符，公訴意旨雖漏未援引同法第1項第3款規定，然僅加重條
    件之增減，且經本院當庭補充告知被告前開加重條款，無礙
    其訴訟上之權益，復無庸變更起訴法條，併予敘明。
四、被告所犯前開犯行，犯意各別、行為互殊，應予分論併罰。
五、附表編號三及七部分，被告著手加重竊盜後未成功而未遂，
    為未遂犯，均應依刑法第25條第2項規定，按既遂犯之刑減
    輕之。
六、爰以行為人之責任為基礎，審酌被告本案行為情節，所竊取
    財物價值及侵害如附表所示被害人財產法益之程度，犯後始
    終坦承犯行之犯後態度，就附表編號四所竊得之車牌號碼00
    0-0000號普通重型機車1部之部分，業經警方尋獲發還告訴
    人林美君，有贓物認領保管單1紙存卷可查（見111年度偵字
    第20708號卷第21頁），目前在監無能力賠償被害人，如附
    表所示之被害人經本院傳喚均未到庭，亦未以書面表示意見
    ，及衡酌被告國小畢業之智識程度，自述入監前從事服務業
    、貴金屬提煉工作，月收入新臺幣（下同）5萬至5萬5,000
    元，無需扶養之人之生活狀況及素行等一切情狀，分別量處
    如主文所示之刑及定其應執行刑，及就得易科罰金部分諭知
    易科罰金之折算標準，以示懲儆。
七、沒收
㈠、扣案開鎖工具（T型扳手）1支，為被告所有供附表編號三犯
    行所用之物，業據被告供承在卷（見111年度偵字第19908號
    卷第9頁），爰依刑法第38條第2項前段為沒收之諭知。
㈡、按犯罪所得，屬於犯罪行為人者，沒收之；沒收，於全部或
    一部不能沒收或不宜執行沒收時，追徵其價額；犯罪所得，
    包括違法行為所得、其變得之物或財產上利益及其孳息；宣
    告前二條之沒收或追徵，有過苛之虞、欠缺刑法上之重要性
    、犯罪所得價值低微，或為維持受宣告人生活條件之必要者
    ，得不宣告或酌減之，刑法第38條之1第1項前段、第3項、
    第4項、第38條之2第2項分別定有明文；次按，刑法第38條
    之1第5項亦明定：犯罪所得已實際合法發還被害人者，不予
    宣告沒收或追徵，經查：
  ⒈被告竊取如附表編號一⒉、附表編號二⒉、附表編號五、附表
    編號六⒈及⒉、附表編號八至十一竊得物品欄所示之物，雖均
    未扣案，仍應依刑法第38條之1第1項前段、第3項之規定諭
    知沒收，並於全部或一部不能沒收或不宜執行沒收時，追徵
    其價額。又被告已將如附表編號一⒈、⒋、⒌竊得之筆記型電
    腦4台、行動硬碟1顆、行動電源1個均變賣換取現金共計1萬
    8,000元；將如附表編號二⒈之行動電話1支變賣換得現金2,0
    00元，業據被告供承在卷（見111年度偵字第19330號卷第10
    頁、第84頁，111年度偵字第19821號卷第9頁，本院卷第91
    頁），依前揭規定，就其變得價金諭知沒收，並於全部或一
    部不能沒收或不宜執行沒收時，追徵其價額。
　⒉至於附表編號一⒊所示告訴人李家宥所有之疫苗小黃卡、存摺
    ；附表編號六⒊所示告訴人卓士鈞所有之信用卡、國民身分
    證及存摺等物品，考量前開物品既未扣案，倘經重新申請，
    原物即已失去其效用，沒收尚無刑法之重要性，爰依刑法第
    38條之2第2項規定，例外不為沒收之諭知。
　⒊而就附表編號四所示之機車1部，業經發還告訴人林美君，已
    如前述，依前開規定自無庸諭知沒收。　　
㈢、另附表編號四、五、十及編號十一供犯本案所用之工具，均
    未扣案，且無證據足認仍存在，爰皆不予宣告沒收，附此敘
    明。　　　　　　　　
據上論斷，應依刑事訴訟法第273條之1第1項、第299條第1項前
段、第310條之2、第454條第2項，刑法第320條第1項、第321條
第1項第2款、第3款、第2項、第25條第2項、第51條第5款、第6
款、第41條第1項前段、第8項、第38條之1第1項前段、第3項、
第4項、第5項、第38條之2第2項，刑法施行法第1條之1第1項，
判決如主文。
本案經檢察官吳文琦提起公訴及追加起訴，檢察官黃思源到庭執
行職務。
中　　華　　民　　國　　111 　年　　11　　月　　11　　日
                    刑事第二十庭法  官    謝欣宓
上正本證明與原本無異。 
如不服本判決應於收受送達後20日內向本院提出上訴書狀，並應
敘述具體理由；其未敘述上訴理由者，應於上訴期間屆滿後20日
內向本院補提理由書（均須按他造當事人之人數附繕本）「切勿
逕送上級法院」。告訴人或被害人如對於本判決不服者，應具備
理由請求檢察官上訴，其上訴期間之計算係以檢察官收受判決正
本之日期為準。因疫情而遲誤不變期間，得向法院聲請回復原狀
。
                                書記官    朱俶伶　
中　　華　　民　　國　　111 　年　　11　　月　　11　　日
附錄本案論罪科刑法條
中華民國刑法第321條
犯前條第1項、第2項之罪而有下列情形之一者，處6月以上5年以
下有期徒刑，得併科50萬元以下罰金：
一、侵入住宅或有人居住之建築物、船艦或隱匿其內而犯之。
二、毀越門窗、牆垣或其他安全設備而犯之。
三、攜帶兇器而犯之。
四、結夥三人以上而犯之。
五、乘火災、水災或其他災害之際而犯之。
六、在車站、港埠、航空站或其他供水、陸、空公眾運輸之舟、
    車、航空機內而犯之。
前項之未遂犯罰之。
中華民國刑法第320條
意圖為自己或第三人不法之所有，而竊取他人之動產者，為竊盜
罪，處5年以下有期徒刑、拘役或50萬元以下罰金。
意圖為自己或第三人不法之利益，而竊佔他人之不動產者，依前
項之規定處斷。
前二項之未遂犯罰之。
附表
編號 犯罪事實 被害人 竊得物品 應沒收之犯罪所得 罪名及宣告刑 一 起訴書犯罪事實欄一、⑴ 李家宥 吳韋辰 游其皓 （均提告） ⒈李家宥所有之MacBook銀色筆電1台、MSI黑色筆電1台、華碩黑色行動硬碟1顆、行動電源1個、MagicMouse白色滑鼠1個 ⒉李家宥所有之黑色背包1個 ⒊李家宥所有之疫苗小黃卡1張、永豐商業銀行存摺1本 ⒋吳韋辰所有之華碩藍色筆電1台 ⒌游其皓所有MacBookPro筆電1台 ㈠左列⒈、⒋、⒌所示物品變得之價金新臺幣1萬8,000元 ㈡左列⒉所示之物 鄭仲傑犯毀越牆垣竊盜罪，處有期徒刑捌月。 二 起訴書犯罪事實欄一、⑵ 徐陟峰（提告） ⒈iPhone6PLUS行動電話1支 ⒉撲滿1個（內裝有1,500元零錢） ㈠左列⒈所示物品變得之價金新臺幣2,000元 ㈡左列⒉所示之物 鄭仲傑犯攜帶兇器踰越窗戶竊盜罪，處有期徒刑捌月。 三 起訴書犯罪事實欄一、⑶ 朱虹嘉（未提告） 無 無 鄭仲傑犯攜帶兇器竊盜未遂罪，處有期徒刑肆月，如易科罰金，以新臺幣壹仟元折算壹日。 四 起訴書犯罪事實欄一、⑷ 林美君（未提告） 車牌號碼000-0000號普通重型機車1部（已發還） 無 鄭仲傑犯竊盜罪，處拘役伍拾日，如易科罰金，以新臺幣壹仟元折算壹日。 五 起訴書犯罪事實欄一、⑸ 阮麗英（提告） ⒈現金700元 ⒉芒果1箱 左列⒈、⒉所示之物 鄭仲傑犯竊盜罪，處拘役參拾日，如易科罰金，以新臺幣壹仟元折算壹日。 六 起訴書犯罪事實欄一、⑹ 卓士鈞（提告） ⒈現金11萬元 ⒉皮包7個、白金鑽戒1個、銀幣3個、HONDA鑰匙1支、保時捷凱燕鑰匙1支、保險箱鑰匙、大小印章數個 ⒊信用卡4至5張、遠東商業銀行信用卡1張、國民身分證3張、元大及日盛證券存款簿各1本 左列⒈、⒉所示之物 鄭仲傑犯毀越窗戶竊盜罪，處有期徒刑捌月。 七 追加起訴書犯罪事實欄一、⑴ 彭筱雯（未提告，追加起訴書誤載為告訴人） 無 無 鄭仲傑犯踰越窗戶竊盜未遂罪，處有期徒刑肆月，如易科罰金，以新臺幣壹仟元折算壹日。 八 追加起訴書犯罪事實欄一、⑵ 侯麗珠（提告） ⒈冷凍水餃3大包 左列所示之物 鄭仲傑犯竊盜罪，處拘役貳拾日，如易科罰金，以新臺幣壹仟元折算壹日。 九 追加起訴書犯罪事實欄一、⑶ 吳東的（提告） ⒈洋蔥半箱 左列所示之物 鄭仲傑犯竊盜罪，處拘役貳拾日，如易科罰金，以新臺幣壹仟元折算壹日。 十 追加起訴書犯罪事實欄一、⑷ 許怡如（未提告，追加起訴書誤載為告訴人） ⒈雞排10片、馬蹄條1份、盛裝前開馬蹄條之鐵盤1個 左列所示之物 鄭仲傑犯攜帶兇器竊盜罪，處有期徒刑陸月，如易科罰金，以新臺幣壹仟元折算壹日。 十一 追加起訴書犯罪事實欄一、⑸ 阮麗英（提告） ⒈芒果1箱、葡萄半箱、西瓜1顆 左列所示之物 鄭仲傑犯攜帶兇器竊盜罪，處有期徒刑陸月，如易科罰金，以新臺幣壹仟元折算壹日。 
附件：
臺灣臺北地方檢察署檢察官起訴書
                                    111年度偵字第19330號
　　　　　　　　　　　　　　　　　　　　　　　 第19821號
                                               第19908號 第20708號
                                               第20746號
                                               第22352號
　　被　　　告　鄭仲傑　男　49歲（民國00年0月00日生）
　　　　　　　　　　　　住臺北市○○區○○路000號5樓
                        現另案於法務部矯正署台北看守所
　　　　　　　　　　　　國民身分證統一編號：Z000000000號
上列被告因竊盜案件，已經偵查終結，認應提起公訴，茲將犯罪
事實及證據並所犯法條分敘如下：
　　　　犯罪事實
一、鄭仲傑意圖為自己不法之所有之犯意，基於竊盜之犯意，分
    別為下列行為：
 (1)於民國111年2月26日22時4分許，毀越牆垣，進入新北市新
    店區央北二路跟中山路口波爾多二樓接待中心，竊取李家宥
    所有macbook銀色筆電1台、msi黑色筆電1台、黑色背包1個
    、疫苗小黃卡1張、永豐商業銀行存摺1本、廠牌華碩黑色行
    動硬碟1顆、行動電源1個、廠牌magic mouse白色滑鼠1個；
    吳韋辰所有華碩藍色筆電1台；游其皓所有MacBookPro筆電1
    台，得手後離去現場。
 (2)於111年2月23日凌晨2點55分許，越過圍籬，爬窗進入新北
    市新店區十四張路與啟文路口湯泉美景銷售中心，竊取徐陟
    峰所管領IPHONE6 PLUS行動電話1支、撲滿1個內有零錢約新
    臺幣(下同)1,500元，得手後離去現場。
 (3)111年5月19日凌晨1時36分許，至臺北市○○區○○街000巷0號
    前，持客觀上足以為兇器之T字鎖，開啟朱虹嘉所有車牌號
    碼0000-00號自用小貨車駕駛座車門，進入車內搜刮竊取財
    物約2分30秒。嗣因遍尋車內無財物，始作罷離去現場。嗣
    為警循線查獲，並扣得T字鎖乙支。
 (4)於111年3月22日23時33分許，至新北市○○區○○路00號騎樓，
    持自備鑰匙，竊取林美君所有車牌號碼000-0000號普通重型
    機車乙部，得手後騎乘該機車離去現場。。
 (5)於111年5月19日凌晨1點許，在台北市信義區吳興街381巷口
    ，持不明工具，開啟阮麗英置於路邊自小貨車車門後，竊取
    車內之現金700元、芒果一箱價值約700元，得手後離去現場
    。
 (6)於111年3月4日晚上8點54分許，毀越窗戶，進入台北市文山
    區秀明路一段129巷27號1樓，竊取卓士鈞所有現金11萬元、
    保險箱鑰匙、信用卡4至5張、遠東商業銀行信用卡1張、國
    民身份證3張、大小印章數個、皮包7個、白金鑽戒1個、元
    大及日盛證券存款簿各1本、銀幣3個，HONDA鑰匙及保時捷
    凱燕鑰匙各一支。
二、案經李家宥、吳韋辰、游其皓、徐陟峰訴由新北市政府警察
    局新店分局、阮麗英訴由臺北市政府警察局信義分局、卓士
    鈞訴由臺北市政府警察局文山第一分局報告偵辦。
        證據並所犯法條
一、證據清單及待證事實：
編號 證據名稱 待證事實 1 被告鄭仲傑於警詢及偵訊中之供述              1.供承前揭6次竊盜犯行。 2.惟辯稱：就被害人朱虹嘉指述竊取零錢100至200元部分，伊沒有偷到該零錢等語。 2 告訴人李家宥之指訴 前揭犯罪事實(1)部分之犯罪事實。 3 告訴人吳韋辰之指訴 前揭犯罪事實(1)部分之犯罪事實。 4 告訴人游其皓之指訴 前揭犯罪事實(1)部分之犯罪事實。 5 告訴人徐陟峰之指訴 前揭犯罪事實(2)部分之犯罪事實。 6 被害人朱虹嘉之指述 前揭犯罪事實(3)部分之犯罪事實。 7 被害人林美君之指述 前揭犯罪事實(4)部分之犯罪事實。 8 告訴人阮麗英之指訴 前揭犯罪事實(5)部分之犯罪事實。 9 告訴人卓士鈞之指訴 前揭犯罪事實(6)部分之犯罪事實。 10 現場監視錄影光碟1片及影像資料9張、查證照片1張 被告於前揭犯罪事實(1)所述時地，竊取財物之事實 11 現場監視錄影光碟1片及影像資料9張、查證照片1張 被告於前揭犯罪事實(2)所述時地，竊取財物之事實 12 現場監視錄影光碟1片及影像資料8張、查證照片4張、查扣T字鎖乙支 被告於前揭犯罪事實(3)所述時地，竊取財物未遂之事實 13 現場監視錄影光碟1片及影像資料8張、贓物認領保管單、新北市政府111年5月10日新北警鑑字0000000000號鑑驗書乙紙 1.前揭犯罪事實(4)部分之犯罪事實。 2.在機車置物箱內留存之帽子經鑑定DNA與被告相同 14 現場監視錄影光碟1片及影像資料12張 前揭犯罪事實(5)部分之犯罪事實。 15 現場監視錄影光碟1片及影像資料17張 前揭犯罪事實(6)部分之犯罪事實。 
二、核被告所為，係涉犯刑法第321條第1項第2款毀越牆垣、毀
    越門扇、同條項第3款攜帶兇器加重竊盜罪嫌、同法第321條
    第2項加重竊盜未遂罪嫌、刑法第320條第1項竊盜罪嫌。所
    犯前揭6次竊盜犯行，犯意有別，行為互殊，請予分論併罰
    。
三、依刑事訴訟法第251條第1項提起公訴。
　　此　致
臺灣臺北地方法院
中　　華　　民　　國　 111　　年　　7 　　月　　30　　日
                            檢  察  官　吳　文　琦
本件正本證明與原本無異
中　　華　　民　　國　 111　　年　　8 　　月　　15　　日
                            書　記　官  吳  青  蓉
附錄本案所犯法條全文　　　　　　　　　　　　　　
中華民國刑法第320條
意圖為自己或第三人不法之所有，而竊取他人之動產者，為竊盜
罪，處 5 年以下有期徒刑、拘役或 50 萬元以下罰金。
意圖為自己或第三人不法之利益，而竊佔他人之不動產者，依前
項之規定處斷。
前二項之未遂犯罰之。
中華民國刑法第321條
犯前條第 1 項、第 2 項之罪而有下列情形之一者，處 6 月以
上 5 年以下有期徒刑，得併科 50 萬元以下罰金：
一、侵入住宅或有人居住之建築物、船艦或隱匿其內而犯之。
二、毀越門窗、牆垣或其他安全設備而犯之。
三、攜帶兇器而犯之。
四、結夥三人以上而犯之。
五、乘火災、水災或其他災害之際而犯之。
六、在車站、港埠、航空站或其他供水、陸、空公眾運輸之舟、
    車、航空機內而犯之。
前項之未遂犯罰之。　　　
臺灣臺北地方檢察署檢察官追加起訴書
                                    111年度偵字第23787號
                                               第25744號
　　被　　　告　鄭仲傑　男　49歲（民國00年0月00日生）
　　　　　　　　　　　　住臺北市○○區○○路000號5樓
　　　　　　　　　　　　國民身分證統一編號：Z000000000號
上列被告因竊盜案件，已經偵查終結，認應提起公訴，茲將犯罪
事實及證據並所犯法條分敘如下：
　　　　犯罪事實
一、鄭仲傑意圖為自己不法之所有之犯意，基於竊盜之犯意，分
    別為下列行為：
 (1)於民國111年3月23日凌晨2時25分許，爬越窗戶，進入臺北
    市○○區○○街00巷00號樟山寺寺廟，著手竊取寺廟管理員彭筱
    雯所管領香油錢，未竊得財物離去現場。
 (2)於111年5月8日凌晨2點8分許，在臺北市○○區○○街000號後門
    所置放未上鎖之電冰箱內，竊取侯麗珠所有冷凍水餃3大包
    價值約新臺幣(下同)2,000元，得手後離去現場。
 (3)111年5月12日上午5、6時許，至臺北市○○區○○街000巷00弄0
    號門口，竊取吳東的所有洋蔥半箱價值約3至400元，得手後
    離去現場。
 (4)於111年5月17日凌晨4時50分許，至臺北市○○區○○路000號騎
    樓，持客觀上足以為兇器之T型板手開啟置於騎樓之冰箱，
    竊取許怡如所有之雞排10餘片、馬蹄條、盛裝之鐵盤，得手
    後離去現場。
 (5)於111年5月23日凌晨2點38分許，在臺北市○○區○○路000巷00
    號對面攤位，持客觀上足以為兇器之T型板手開啟攤位門鎖
    ，竊取阮麗英所有芒果一箱、葡萄半箱、西瓜一顆價值共計
    約1,350元、門鎖1個，得手後離去現場。 
二、案經彭筱雯訴由臺北市政府警察局文山第一分局、侯麗珠、
    吳東的、許怡如、阮麗英訴由臺北市政府警察局信義分局報
    告偵辦。
        證據並所犯法條
一、證據清單及待證事實：
編號 證據名稱 待證事實 1 被告鄭仲傑於警詢及偵訊中之供述              供承前揭5次竊盜犯行。 2 告訴人彭筱雯之指訴 前揭犯罪事實(1)部分之犯罪事實。 3 告訴人侯麗珠之指訴 前揭犯罪事實(2)部分之犯罪事實。 4 告訴人吳東的之指訴 前揭犯罪事實(3)部分之犯罪事實。 5 告訴人許怡如之指訴 前揭犯罪事實(4)部分之犯罪事實。 6 告訴人阮麗英之指訴 前揭犯罪事實(5)部分之犯罪事實。 7 現場監視錄影光碟1片及影像資料23張、查證照片1張 被告於前揭犯罪事實(1)所述時地，竊取財物未遂之事實 8 現場監視錄影光碟1片及影像資料10張、查證照片2張 被告於前揭犯罪事實(2)所述時地，竊取財物之事實 9 現場監視錄影光碟1片及影像資料6張 被告於前揭犯罪事實(3)所述時地，竊取財物之事實 10 現場監視錄影光碟1片及影像資料4張 前揭犯罪事實(4)所述時地，竊取財物之事實 11 現場監視錄影光碟1片及影像資料8張 前揭犯罪事實(5)所述時地，竊取財物之事實 
二、核被告所為，係涉犯刑法第321條第1項第3款攜帶兇器加重
    竊盜罪嫌、同法第321條第1項第2款、同條第2項越窗戶加重
    竊盜未遂罪嫌、刑法第320條第1項竊盜罪嫌。所犯前揭5次
    竊盜犯行，犯意有別，行為互殊，請予分論併罰。       
三、按一人犯數罪，為相牽連案件；於第一審言詞辯論終結前，
    得就與本案相牽連之犯罪追加起訴，刑事訴訟法第7條第1款
    、第265條第1項分別定有明文。經查，被告鄭仲傑前因竊盜
    案件，經本署檢察官以111年度偵字第19330號、第19821號
    、第19908號、第20708號、第20746號、第22352號(下稱前
    案)提起公訴，現由臺灣臺北地方法院以111年審易字1640號
    案件承辦審理(丙股），本案同一被告所涉犯前揭犯罪事實
    ，與前案屬相牽連案件，爰依首揭法條規定追加起訴。
四、另被告否認告訴人吳東的所指訴之竊取蘿蔔，及否認告訴人
    許怡如所指訴之竊取鐵片及鐵鎖犯行，似僅有告訴人之指訴
    ，難認成立該部分之罪嫌，惟此部分若成立犯罪，與前揭起
    訴部分屬同一犯罪事實，爰不另為不起訴處分。
五、依刑事訴訟法第265條第1項追加起訴。
　　此　　致
臺灣臺北地方法院
中　　華　　民　　國　 111 　 年　  9  　 月　   7    日
                            檢　察　官　吳　文　琦
本件正本證明與原本無異
中　　華　　民　　國　 111　　年　　9 　　月　　29　　日
                            書　記　官  吳  青  蓉
附錄本案所犯法條全文
中華民國刑法第320條
意圖為自己或第三人不法之所有，而竊取他人之動產者，為竊盜
罪，處 5 年以下有期徒刑、拘役或 50 萬元以下罰金。
意圖為自己或第三人不法之利益，而竊佔他人之不動產者，依前
項之規定處斷。
前二項之未遂犯罰之。
中華民國刑法第321條
犯前條第 1 項、第 2 項之罪而有下列情形之一者，處 6 月以
上 5 年以下有期徒刑，得併科 50 萬元以下罰金：
一、侵入住宅或有人居住之建築物、船艦或隱匿其內而犯之。
二、毀越門窗、牆垣或其他安全設備而犯之。
三、攜帶兇器而犯之。
四、結夥三人以上而犯之。
五、乘火災、水災或其他災害之際而犯之。
六、在車站、港埠、航空站或其他供水、陸、空公眾運輸之舟、
    車、航空機內而犯之。
前項之未遂犯罰之。